【裁判字號】    89,易,1162
【裁判日期】    900323
【裁判案由】    違反毒品危害防制條例
【裁判全文】
臺灣新竹地方法院刑事判決                        八十九年度易字第一一六二號
    公  訴  人  臺灣新竹地方法院檢察署檢察官
    被      告  甲○○
右列被告因違反毒品危害防制條例案件，經檢察官提起公訴（八十九年度毒偵字第二
一九五號），本院判決如左：
    主  文
甲○○連續施用第二級毒品，累犯，處有期徒刑拾月。
扣案之第二級毒品安非他命肆包（毛重共計拾點伍貳柒公克）均沒收銷燬之。吸食器
壹組、空酒精瓶壹個、酒精燈壹個、玻璃球壹支及玻璃管壹支等物均沒收之。
    事  實
一、甲○○曾於民國八十六年間因違反電信法案件，經臺灣高等法院以八十六年度上
    訴字第五九三三號判決判處有期徒刑十月確定，於八十九年一月十八日執行完畢
    。又於八十六年間因施用毒品而違反麻醉藥品管理條例案件，經檢察官提起公訴
    後，因毒品危害防制條例修正生效，經本院依職權裁定送勒戒處所觀察、勒戒，
    旋因觀察、勒戒結果，認無繼續施用毒品傾向，乃經本院於八十七年六月十九日
    以八十七年易字第二一號為免刑判決，並於八十七年七月十八日判決確定；旋甲
    ○○於八十七年間又因施用毒品案件，而經本院於八十七年九月十九日以八十七
    年度毒聲字第六三六號刑事裁定送勒戒處所觀察、勒戒，嗣經觀察、勒戒後，因
    認有繼續施用毒品傾向，再經本院於八十七年十二月二十九日以八十七年度毒聲
    字第一二○八號刑事裁定令入戒治處所施以強制戒治一年確定，並經本院於八十
    八年一月二十一日以八十八年度竹北簡字第二九號刑事判決判處有期徒刑六月，
    於八十八年二月十一日判決確定，後經本院於八十九年三月十六日裁定免其刑之
    執行。惟甲○○猶不知悔改，復基於施用第二級毒品安非他命之概括犯意，分別
    於八十九年六月二十四日八時四十分許起回溯九十六小時內某時及同年十月二日
    某時，在不詳地點施用第二級安非他命二次。嗣分別於八十九年六月二十四日八
    時四十分許經新竹縣警察局竹東分局通知其定期採尿送驗呈安非他命陽性反應因
    而查獲，及於八十九年十月三日七時十五分許在新竹縣竹東鎮上坪里三鄰十四之
    一號五峰度假村小木屋Ｃ一二七號房處再度為警查獲，並扣得其持有之第二級毒
    品安非他命四包（毛重共計十．五二七公克）及其所有供其施用第二級毒品安非
    他命所用之吸食器一組、空酒精瓶一個、酒精燈一個、玻璃球一支及玻璃管一支
    等物。
二、案經新竹縣警察局竹東分局報告臺灣新竹地方法院檢察署檢察官偵查起訴，及移
    送併案審理。
    理  由
一、訊據被告甲○○對右揭所述於八十九年十月二日施用毒品之犯行坦承不諱，惟矢
    口否認曾有於八十九年六月二十四日八時四十分許起回溯九十六小時內某時施用
    毒品之犯行，辯稱：當時伊經營酒店，客人有吸，伊可能因此有吸到云云。經查
    右揭事實業據被告於本院審理時供承確於八十九年十月二日施用毒品等情，並有
    第二級毒品安非他命四包（毛重共計十．五二七公克）、吸食器一組、空酒精瓶
    一個、酒精燈一個、玻璃球一支及玻璃管一支等物扣案足資佐證。且被告於八十
    九年十月三日為警查獲時所採之尿液經送驗結果，確呈安非他命陽性反應，此有
    臺灣檢驗科技股份有限公司於八十九年十月二十日所出具之ＣＨ二○○○Ａ○○
    ○二二三號濫用藥物尿液檢驗報告一份在卷足稽。足見被告此部分之自白，核與
    事實相符。又被告雖矢口否認曾於八十九年六月二十四日八時四十分許往前回溯
    九十六小時內某時施用毒品而以上揭情詞置辯，然被告於八十九年六月二十四日
    八時四十分許經新竹縣警察局竹東分局通知其定期採尿，所採集之尿液經送驗結
    果確呈安非他命陽性反應等情，有前開科技股份有限公司於八十九年七月十三日
    所出具之ＣＺ00000000000號濫用藥物尿液檢驗報告在卷足參。而按
    甲基安非他命口服投與後，約百分之七十於二十四小時內自尿中排出，約百分之
    九十於九十六小時內自尿中排出，而其成分之檢出，與其投與方式、投與量、個
    人體質、採尿時間與檢測儀器之精密度等諸原因有關，縱被告於案發前曾身處有
    客人施用毒品之酒店內，然安非他命之施用方式係為吸所燒烤出來之煙，則在燒
    烤的煙會隨空氣流動之情況下，若非被告亦故意一同吸用達一定程度，則其尿液
    又豈會呈安非他命陽性反應？是以被告上開所辯，無非事後卸責之詞，不足採信
    。再查，被告於八十六年間因施用毒品而違反麻醉藥品管理條例案件，經檢察官
    提起公訴後，因毒品危害防制條例修正生效，經本院依職權裁定送勒戒處所觀察
    、勒戒，旋因觀察、勒戒結果，認無繼續施用毒品傾向，乃經本院於八十七年六
    月十九日以八十七年易字第二一號為免刑判決，並於八十七年七月十八日判決確
    定；旋被告於八十七年間又因施用毒品案件，而經本院於八十七年九月十九日以
    八十七年度毒聲字第六三六號刑事裁定送勒戒處所觀察、勒戒，嗣經觀察、勒戒
    後，因認有繼續施用毒品傾向，再經本院於八十七年十二月二十九日以八十七年
    度毒聲字第一二○八號刑事裁定令入戒治處所施以強制戒治一年確定，並經本院
    於八十八年一月二十一日以八十八年度竹北簡字第二九號刑事判決判處有期徒刑
    六月，於八十八年二月十一日判決確定，後經本院於八十九年三月十六日裁定免
    其刑之執行之事實，亦有本院八十八年度竹北簡字第二九號刑事簡易判決、臺灣
    新竹地方法院檢察署檢察官八十七年度偵字第四六一二號聲請簡易判決處刑書、
    臺灣新竹地方法院檢察署刑案資料查註紀錄表及臺灣高等法院被告全國前案紀錄
    表各一份等附卷可稽。綜上所述，本件事證已臻明確，被告犯行洵堪認定。
二、核被告甲○○所為係三犯毒品危害防制條例第十條第二項之施用第二級毒品罪（
    最高法院八十九年度台非字第九０號刑事判決參照）。又其先後二次施用第二級
    毒品之犯行，時間緊接，手法相同，反覆為之，所犯又係犯罪構成要件相同之罪
    名，顯係基於概括之犯意為之，應依連續犯之規定論以一罪，並依法加重其刑。
    至被告持有第二級毒品安非他命後進而施用，其持有第二級毒品之低度行為，應
    為施用之高度行為所吸收，爰不另論其持有第二級毒品罪。又被告於八十九年十
    月二日非法施用第二級毒品安非他命部分雖未經起訴，惟此部分與公訴意旨部分
    有連續犯之裁判上一罪關係，自仍為本件起訴效力範圍所及，本院自得併予審理
    ，一併敘明。又被告曾於八十六年間因違反電信法案件，經臺灣高等法院以八十
    六年度上訴字第五九三三號判決判處有期徒刑十月確定，於八十九年一月十八日
    執行完畢之事實，亦有前開臺灣新竹地方法院檢察署刑案資料查註紀錄表、臺灣
    高等法院被告全國前案紀錄表在卷足參，茲於執行完畢後五年以內再犯有期徒刑
    以上之本罪，為累犯，應依法遞加重其刑。爰審酌被告前於八十六年間有違反麻
    醉藥品管理條例前科紀錄，有前開臺灣新竹地方法院檢察署刑案資料查註紀錄表
    、臺灣高等法院被告全國前案紀錄表在卷足參，再三犯施用第二級毒品之罪，顯
    然自制力薄弱，惟念其本質仍屬「病犯」，所為僅戕害自身身心健康，尚未生巨
    大危害於整體社會、犯罪之動機、目的、手段、其品行智識程度、生活狀況、犯
    罪後態度等一切情狀，量處如主文所示之刑，以資懲儆。至扣案之第二級毒品安
    非他命四包（毛重共計十．五二七公克）併依毒品防制條例第十八條第一項前段
    之規定沒收銷燬之。又扣案之吸食器一組、空酒精瓶一個、酒精燈一個、玻璃球
    一支及玻璃管一支等物，雖被告弗承為其所有，然上揭物品係分別自被告所居住
    之房間抽屜及抽水馬桶內所搜出，而被告復無法提供其於警訊時所稱為前開物品
    所有人之彭清洋，或於本院審理時改稱係員工或客人將上揭物品放置在其房間內
    之員工或客人之具體年籍住址等資料供本院調查以實其說，參以被告亦有施用毒
    品之犯行，已如前述，應認前揭物品確為被告所有且為供其施用毒品所用之物，
    應依刑法第三十八條第一項第二款規定宣告沒收。
據上論斷，應依刑事訴訟法第二百九十九條第一項前段，毒品危害防制條例第十條第
二項、第十八條第一項前段，刑法第十一條前段、第五十六條、第四十七條、第三十
八條第一項第二款，判決如主文。
本案經檢察官吳金棟到庭執行職務。
中    華    民    國      九十        年        三    月      二十三    日
                        臺灣新竹地方法院刑事第二庭
                                  法  官   楊  惠  芬
右正本證明與原本無異。
如不服本判決，應於判決送達後十日內向本院提出上訴狀( 應附繕本 )，上訴於
臺灣高等法院。
                                   書記官   吳  鈺  敏
中    華    民    國      九十        年        三    月      二十三    日
附錄本案論罪科刑法條全文：
毒品危害防制條例第十條第二項
施用第二級毒品者，處三年以下有期徒刑。


司法院資訊處製作；財團法人民間司法改革基金會備份。
